【裁判字號】    97,抗,1316
【裁判日期】    971216
【裁判案由】    聲請撤銷緩刑
【裁判全文】
臺灣高等法院刑事裁定                  97年度抗字第1316號
抗  告  人
即  被  告  甲○○原名李秀玲.
上列抗告人因撤銷緩刑案件，不服臺灣板橋地方法院中華民國97
年10月27日裁定（97年度撤緩字第225 號），提起抗告，本院裁
定如下：
    主  文
抗告駁回。
    理  由
一、按受保護管束人在保護管束期間內，應服從檢察官及執行保
    護管束者之命令；又受保護管束人違反前揭規定，情節重大
    者，檢察官得聲請撤銷保護管束或緩刑之宣告，保安處分執
    行法第74條之2 第2 款、第74條之3 第1 項分別定有明文。
二、原裁定略以：臺灣板橋地方法院檢察署檢察官以受刑人甲○
    ○因違反家庭暴力防治法案件，經臺灣板橋地方法院以97年
    度簡上字第350 號判決判處拘役10日，緩刑2 年，緩刑期間
    付保護管束，於民國97年7 月23日確定。茲該受刑人經通知
    執行保護管束命令，未依限於97年10月2 日報到，違反保安
    處分執行法第74條之2 第2 款之規定，情節重大，爰依保安
    處分執行法第74條之3 第1 項及刑事訴訟法第476 條規定，
    聲請撤銷緩刑之宣告等語。原審經核受刑人因違反家庭暴力
    防治法案件，經判處拘役20日，如易科罰金，以新臺幣1000
    元折算1 日，減為拘役10日，如易科罰金，以新臺幣1000元
    折算1 日，緩刑2 年，緩刑期內付保護管束，並應完成精神
    治療之處遇計劃，而於97年7 月23日確定在案，有該案判決
    及本院被告前案紀錄表附卷可稽。而受刑人於緩刑期間，經
    臺灣板橋地方法院檢察署檢察官命於97年10月2 日前往該署
    執行科報到，並於97年9 月23日送達臺灣板橋地方法院檢察
    署檢察官執行保護管束命令，受刑人仍未遵期報到，有上開
    執行命令、送達證書及臺北縣政府警察局永和分局偵查隊公
    文交辦單各1 件在卷足稽，原審因認受刑人之行為顯已違反
    保安處分執行法第74條之2 第2 款之規定，情節重大，檢察
    官聲請撤銷緩刑宣告，核無不合，爰撤銷其緩刑之宣告。
三、抗告意旨略以：其與家人同處一屋，其從來一直正常工作，
    學校校長及主任可證明其上課和一般教師一樣正常無異，沒
    暴力事項及無任何傾向；伊與丈夫及兩名女兒可證明其和家
    人同處一屋，其忙於工作，和正常的過生活，請求傳喚其丈
    夫及兩名女兒，可茲證明其正常，無犯任何家暴事件，一切
    生活正常無虞云云。
四、經查：受刑人即抗告人前因違反家庭暴力防治法案件經宣告
    緩刑，自當遵守各種法令之規定及執行保護管束者之命令，
    及遵期完成精神治療處遇計畫，始符合前案宣告緩刑並於緩
    刑期內付保護管束之目的。然抗告人於前案受緩刑之宣告後
    ，經臺灣板橋地方法院檢察署檢察官以97年度執保字第184
    號執行保護管束命令通知其應於97年9 月11日向該署執行科
    報到；復經台北縣政府警察局永和分局另行派員將執行保護
    管束命令當面送交抗告人本人親收，囑其於97年10月2 日前
    持保護管束命令影本至該署向檢察官報到等情，有臺灣板橋
    地方法院檢察署97年度執保字第184 號執行保護管束命令、
    臺北縣政府警察局永和分局97年10月3 日北縣警永偵字第09
    70032701號函在卷可稽。惟抗告人均未具任何理由而未遵期
    向檢察官報到，足認抗告人顯拒絕服從保護管束者之命令，
    違反保護管束應遵守事項情節重大，原審准許檢察官之聲請
    ，並無不合。抗告意旨空言泛指沒暴力事項，無犯任何家暴
    事件云云，未就其何以未能遵期報到一事置任一詞，核無理
    由，應予駁回。
據上論斷，應依刑事訴訟法第412條，裁定如主文。
中    華    民    國    97    年    12    月    16    日
                  刑事第十五庭  審判長法  官  吳昭瑩
                                      法  官  蘇隆惠
                                      法  官  李正紀
以上正本證明與原本無異。
不得再抗告。
                                      書記官  鄭信昱
中    華    民    國    97    年    12    月    17    日


司法院資訊處製作；財團法人民間司法改革基金會備份。
